---
title: "aula 2"
output: html_document
---

```{r setup, include=FALSE}
knitr::opts_chunk$set(echo = TRUE)
```

```{r}
# install.packages("mlr3")
library(tidyverse)
library(ggplot2)
library(corrplot)

```

```{r}
link <- "https://raw.githubusercontent.com/jacobwright32/Web_Scraper_AI_Core_Project/bb4865ae568e23ab8fadb6ea58cf117df2164ef3/web%20scraping/Cleaned%20Data/Brazil_Sao%20Bernardo%20Do%20Campo_Cleaned.csv"

dados <- readr::read_csv(link)
```

# 1. MODEL

## a). graph for cloud covereage & maximum temperature

The graph shows that there is a negative linear correlation between the cloud coverage and maximum tempurature.

```{r,results='asis'}
grafico1 <- dados %>%  
  ggplot() + 
  geom_point(aes(x=maximum_temprature, y=cloud_coverage), size=1) +  
  geom_smooth(aes(x = maximum_temprature, y = cloud_coverage), method = "lm", se = FALSE)



ggsave(grafico1, file = paste0("grafico1.png"))
```



## b). other variable that has larger correlation with maximum temperature


scatter plots:
```{r}
grafico2 <-dados %>% select_if(is.numeric) %>% pivot_longer(-maximum_temprature, names_to = "name", values_to = "value") %>% ggplot(aes(x = maximum_temprature, y = value)) + geom_point() + geom_smooth(method = "lm", se = F) + facet_wrap(~name,scale = "free") 

ggsave(file = paste0("grafico2.png"))
```


## c). Save graphs

## d). Models

Rode modelos lineares simples (por mínimos quadrados ordinários) para predizer a temperatura máxima diária em São Bernardo do Campo (SP). Use as variáveis que quiser, faça transformações nelas se necessário, e reporte alguns resultados do melhor modelo que encontrar.

```{r}
# define the model 

modelo <- lm(maximum_temprature ~  humidity + cloud_coverage +minimum_temprature  + pressure, data = dados)
```



## e).Comparison 

Salve as predições do seu modelo treinado no exercício anterior e compare com os valores reais de temperatura máxima (vale usar gráficos).
```{r}
#  prediction of temperature using the model 
dados$predicao <- predict(modelo)

# compare the prediction with real temperature in a graph 
dados %>% select(date, maximum_temprature, predicao) %>% 
  pivot_longer(-date) %>% 
  ggplot(aes(x = date, y = value, color = name)) + geom_line()


dados %>% arrange(maximum_temprature) %>% 
  mutate(id = 1:n()) %>% 
  select(maximum_temprature, predicao, id) %>% 
  pivot_longer(-id ) %>% 
  mutate(name = fct_relevel(name, "predicao")) %>% #relevel factor, set "predicao" as label 1 so that it will 
                                                    # not overlap with another variable 
  ggplot(aes(x = id, y = value, color = name)) + geom_line()
 
```



# 2. RANDOM SELECTION

## a). Humidity

Crie uma função (ou um código) para sortear 1000 observações do banco de dados climáticos, calcular a média de umidade (humidity).

```{r}
#  function for random selection (1000 obs) 
sorteio <- function(x){ 

  dados %>% sample_n(1000) %>% summarize(humidity_mean=mean(humidity)) %>% pluck("humidity_mean")
  
} 

# mean of humidity

sorteio()

```


 
## b). Histogram


Com a função criada anteriormente, calcule 1000 médias de amostras de humidity e plote a distribuição como um histograma.
```{r} 

mean_humidity <- replicate(n=1000, sorteio()) 
mean_humidity <- data.frame(mean_humidity)
mean_humidity %>% ggplot() + geom_histogram(aes(mean_humidity))
```


## c). linear models

Modifique a função criada anteriormente para, depois de sortear 1000 observações do banco, rodar um modelo de regressão linear para predizer valores de humidity e extrair o r2 do modelo.

```{r}
predizer <- function(x){ 

  dados %>% sample_n(1000) %>% lm (humidity ~ cloud_coverage +minimum_temprature  + pressure, data = .) %>% summary() %>% pluck("r.squared")
  
} 

predizer()
```


# 3) FRAMEWORKS

Ainda usando a base carregada anteriormente, use um framework para estimar um modelo de regressão tendo humidity como target.

```{r}
library("mlr3")
task = tsk("iris")
learner = lrn("classif.rpart")

learner$train(task, row_ids = 1:120)
learner$model
```


```{r}
dados1 <- dados %>% select("cloud_coverage", "minimum_temprature" , "pressure","humidity" )

# create task for regression 

task_humidity = as_task_regr(dados1, target = "humidity")
print(task_humidity)

## plot to see the detail of data

library("mlr3viz")
autoplot(task_humidity, type = "pairs")

# check all kinds of pre-defined task
as.data.table(mlr_tasks)


head(task_humidity$row_ids)

# The data contained in a task can be accessed through $data()
task_humidity$data()


# choose learner 
learner = lrn("regr.rpart")

# train
learner$train(task_humidity, row_ids = 1:3000)
learner$model

# predict
predictions = learner$predict(task_humidity, row_ids = 3001:4565)
predictions

# check accuracy 
predictions$score(msr("regr.rpart"))
```

